【裁判字號】    99,易,1627
【裁判日期】    990706
【裁判案由】    竊盜
【裁判全文】
臺灣臺北地方法院刑事判決              99年度易字第1627號
公  訴  人  臺灣臺北地方法院檢察署檢察官
被      告  乙○○
            甲○○
上列被告因竊盜案件，經檢察官提起公訴（99年度偵字第8137號
），被告於本院準備程序中就被訴事實為有罪之陳述，經告知簡
式審判程序之旨，並聽取公訴人及被告之意見後，本院合議庭認
為適宜由受命法官獨任進行簡式審判程序而裁定改由受命法官獨
任進行簡式審判程序審理，判決如下：
    主  文
乙○○共同攜帶兇器踰越安全設備於夜間侵入住宅竊盜，處有期
徒刑捌月。
甲○○共同攜帶兇器踰越安全設備於夜間侵入住宅竊盜，累犯，
處有期徒刑玖月。
    事  實
一、甲○○前（一）因詐欺案件，經臺灣板橋地方法院以95 年
    度訴字第655 號判決判處有期徒刑4 月確定；（二）因贓物
    案件，經臺灣板橋地方法院以95年度簡上字第449 號判決判
    處有期徒刑5 月確定；（三）因槍砲彈藥刀械管制條例案件
    ，經臺灣宜蘭地方法院以95年度訴字第334 號判決判處有期
    徒刑7 月確定；（四）因持有毒品案件，經臺灣宜蘭地方法
    院以95年度易字第156 號判決判處有期徒刑4 月確定；（五
    ）再因施用毒品案件，經臺灣板橋地方法院以95年度簡上字
    第337 號判決判處有期徒刑5 月確定。上開（一）至（五）
    所犯之罪嗣經臺灣宜蘭地方法院以96年度聲減字第935 號裁
    定減刑及定應執行刑為有期徒刑11月確定後，並與另犯施用
    毒品，經臺灣宜蘭地方法院以96年度訴字第134 號判決判處
    有期徒刑1 年確定，復經臺灣板橋地方法院以96年度聲減字
    第3578號裁定減刑為6 月確定之案件接續執行後，甫於民國
    97年6 月5 日縮刑期滿執行完畢。詎猶不知悔改，與乙○○
    共同基於意圖為自己不法所有之犯意聯絡，由乙○○攜帶其
    所有客觀上足以對於人之生命、身體、安全構成威脅而屬兇
    器之一字起子1 支，於99年1 月16日凌晨3 時許，2 人一同
    前往丙○○位於臺北縣新店市○○路84之1 號之住處，由乙○○持上開一字起子撬開該址窗戶，2 人再踰越該窗戶以侵
    入前開住宅，竊取黑色小腰包1 個（內有現金人民幣2,000
    元、存摺2 本、金融卡2 張、台胞證、護照各1 張）、手提
    電腦、桌上型電腦主機各1 部、茶壺2 只、撲滿等物，得手
    後離去現場。嗣經丙○○發現遭竊報警處理，為警在上址窗
    戶採得可疑指紋，經送比對鑑定結果，其中1 枚與乙○○左
    環指之指紋相符，始悉上情。
二、案經丙○○訴由臺北縣政府警察局新店分局報請臺灣臺北地
    方法院檢察署檢察官偵查起訴。
    理  由
一、前揭事實，業據被告乙○○、甲○○於本院準備程序、審理
    時均坦承不諱（見本院卷第51頁反面、第53頁反面、第54頁
    正面），核與證人即告訴人丙○○於警詢時之證述內容相符
    （見偵查卷第8 至10頁），並有內政部警政署刑事警察局99
    年2 月26日刑紋字第0990024006號鑑定書、現場及採得指紋
    照片12張（見偵查卷第11至19頁）在卷可稽，足認被告2 人
    自白與事實相符，應堪採信。本件事證明確，被告2 人犯行
    洵堪認定，應予依法論科。
二、按刑法第321 條第1 項第2 款所謂安全設備，係指依社會通
    常觀念足認為防盜之設備而言，而窗戶係供通風之安全設備
    ，並非供人爬進爬出之用，爬窗行竊，自係踰越安全設備竊
    盜（最高法院55年臺上字第547 號判例、70年度臺上字第38
    09號判決可資參照）。又按刑法第321 條第1 項第3 款之攜
    帶兇器竊盜罪，係以行為人攜帶兇器竊盜為其加重條件，此
    所謂兇器，其種類並無限制，凡客觀上足對人之生命、身體
    、安全構成威脅，具有危險性者均屬之，且祇須行竊時攜帶
    此種具有危險性之兇器為已足，並不以攜帶之初有行兇之意
    圖為必要，亦不以使用為必要（最高法院79年臺上字第5253
    號判例、92年臺上字第3669號判決要旨參照）。查被告2 人
    於上開時、地行竊時所攜帶之一字起子，既足以撬開窗戶，
    應為質地堅硬之工具，客觀上顯足以對於他人之生命、身體
    構成威脅而具有危險性，屬刑法所謂之兇器甚明。是核被告
    2 人所為，均係犯刑法第321 條第1 項第1 款、第2 款、第
    3 款之攜帶兇器毀越安全設備於夜間侵入住宅竊盜罪。被告
    2 人間有犯意聯絡與行為分擔，均為共同正犯。又被告甲○○前有如事實欄所載論罪科刑及執行完畢之紀錄，有臺灣高
    等法院被告前案紀錄表在卷可憑，其於有期徒刑執行完畢後
    ，5 年內故意再犯本件有期徒刑以上之罪，為累犯，應依法
    加重其刑。爰審酌被告2 人不思以己力賺取財物，反欲不勞
    而獲，攜帶兇器踰越安全設備竊取他人財物，對民眾生命及
    財產安全產生危害，且遭竊財物迄未歸還告訴人，亦未賠償
    告訴人，惟念被告2 人犯後坦承犯行等一切情狀，分別量處
    如主文所示之刑。至被告2 人於本案犯行中所使用之一字起
    子1 支，並未扣案，且被告乙○○供稱：行竊後伊將起子丟
    掉等語（見本院卷第51頁反面），又該等物品亦非違禁物，
    為免日後執行困難，爰不對之宣告沒收，併予敘明。
據上論斷，應依刑事訴訟法第273 條之1 第1 項、第299 條第1
項前段，刑法第28條、第321條第1項第3款、第2款、第1款、第
47 條第1項，判決如主文。
本案經檢察官陳國安到庭執行職務。
中    華    民    國    99    年    7     月    6     日
                  刑事第十九庭  法  官  高若珊
上正本證明與原本無異。
如不服本判決應於收受送達後10日內向本院提出上訴書狀，並應
敘述具體理由；其未敘述上訴理由者，應於上訴期間屆滿後20日
內向本院補提理由書（均須按他造當事人之人數附繕本）「切勿
逕送上級法院」。告訴人或被害人如對於本判決不服者，應具備
理由請求檢察官上訴，其上訴期間之計算係以檢察官收受判決正
本之日期為準。
                                書記官  游曉婷
中    華    民    國    99    年    7     月    6     日
中華民國刑法第321條
（加重竊盜罪）
犯竊盜罪而有左列情形之一者，處 6 月以上、 5 年以下有期徒
刑：
一、於夜間侵入住宅或有人居住之建築物、船艦或隱匿其內而犯
    之者。
二、毀越門扇、牆垣或其他安全設備而犯之者。
三、攜帶兇器而犯之者。
四、結夥三人以上而犯之者。
五、乘火災、水災或其他災害之際而犯之者。
六、在車站或埠頭而犯之者。
前項之未遂犯罰之。

司法院資訊處製作；財團法人民間司法改革基金會備份。
